臺灣屏東地方法院刑事判決　　　　　　　 94年度訴字第489號
公　訴　人　臺灣屏東地方法院檢察署檢察官
被　　　告　甲○○
上列被告因違反毒品危害防制條例案件，經檢察官提起公訴（94
年度毒偵字第699 號）及移送併辦（94毒偵字第2189號、1984號
），被告於本院準備程序中就被訴及併案事實為有罪之陳述，經
本院合議庭裁定由受命法官獨任依簡式審判程序審理，判決如下
：
     主  文
甲○○連續施用第一級毒品，累犯，處有期徒刑壹年貳月，扣案
之海洛因參小包（含袋重壹點捌貳公克）、殘留海洛因之注射針
筒貳支、夾鏈袋1只、藥鏟吸管貳支均沒收銷燬之。
     事  實  及  理  由
一、甲○○前因施用毒品案件，經本院89年度毒聲字第2300號裁
    定送觀察、勒戒後，因認有繼續施用毒品傾向，再經本院89
    年度毒聲字第2596號裁定令入戒治處所施以強制戒治，其間
    雖因戒治成效良好，曾經本院裁定停止戒治，然又經撤銷停
    止戒治處分，嗣因強制戒治期滿，經臺灣屏東地方法院檢察
    署檢察官於91年4 月24日以91年度戒毒偵字第100 號為不起
    訴處分確定。又因施用毒品案件，再經本院91年度毒聲字第
    1543號裁定令入戒治處所施以強制戒治（嗣於93年1月9日因
    毒品危害防制條例修法，無庸再執行），刑罰部分，則經本
    院91年度訴字第958 號判處應執行有期徒刑10月確定（施用
    第一級、第二級毒品各判處有期徒刑6 月），甫於93年9 月
    25日縮刑期滿執行完畢。詎其仍不知戒絕毒癮，竟基於施用
    第一級毒品海洛因之概括犯意，自93年10月中旬某日起至94
    年8 月23日8 時許止，連續在屏東縣潮州鎮○○路9 號或屏
    東縣內埔鄉河邊汽車旅館之房間內等處，以注射針筒注射之
    方式，施用第一級毒品海洛因多次。其間曾先後為警查獲：
    (1)94年3 月3 日13時50分許，為警在屏東縣潮州鎮○○路9
    號查獲，並扣得第一級毒品海洛因3 小包（含袋重1.82公克
    ）；(2)94年7 月29日15時許，為警在其男友黃建忠位於屏東
    縣潮州鎮○○路225 之1 號住處查獲，並扣得殘留海洛因之
    注射針筒1 支、夾鏈袋1 只；(3)94年8 月23日15時30分許，
    為警在屏東縣萬丹鄉○○村○○路○ 段與萬壽路路口處查獲
    ，並扣得殘留海洛因之注射針筒1支、藥鏟吸管2支。
二、本件被告甲○○所犯係死刑、無期徒刑、最輕本刑為三年以
    上有期徒刑以外之罪，其於本院準備程序中就被訴事實為有
    罪之陳述，經本院合議庭裁定由受命法官獨任依簡式審判程
    序，先予敘明。
三、上揭事實，訊據被告甲○○於本院審理中坦承不諱，而被告
    為警3 次查獲後所採之尿液，經送檢驗結果，均呈嗎啡陽性
    反應，有臺灣檢驗科技股份有限公司94年3 月23日、94年8
    月17日、94年9 月8 日濫用藥物尿液檢驗報告各1 份在卷可
    稽；而扣案之白色粉末3 小包（含袋重1.82公克），經送請
    法務部調查局鑑驗結果，確係第一級毒品海洛因無訛，有該
    局94年5 月6 日調科壹字第240003588 號鑑定通知書1 紙在
    卷足憑；另扣案之注射針筒2 支、夾鏈袋1 只、藥鏟吸管2
    支，經本院囑託高雄醫學大學附設中和紀念醫院檢驗結果，
    呈海洛因陽性反應，有該院94年9 月13日、94年10月11日報
    告編號9409－94至95號、9410－62、64、65號檢驗報告5 紙
    附卷可佐，足徵被告之自白應與事實相符，堪予採信。第查
    ，被告前因施用毒品案件，經本院89年度毒聲字第2300號裁
    定送觀察、勒戒後，因認有繼續施用毒品傾向，再經本院89
    年度毒聲字第2596號裁定令入戒治處所施以強制戒治，其間
    雖因戒治成效良好，曾經本院裁定停止戒治，然又經撤銷停
    止戒治處分，嗣因強制戒治期滿，經臺灣屏東地方法院檢察
    署檢察官於91年4 月24日以91年度戒毒偵字第100 號為不起
    訴處分確定。又因施用毒品案件，再經本院91年度毒聲字第
    1543號裁定令入戒治處所施以強制戒治（嗣於93年1 月9 日
    因毒品危害防制條例修法，無庸再執行），刑罰部分，則經
    本院91年度訴字第958 號判處應執行有期徒刑10月確定，有
    卷附臺灣屏東地方法院檢察署刑案資料查註紀錄表、同署全
    國施用毒品案件紀錄表、臺灣高等法院被告前案紀錄表各1
    份附卷可考，是本件被告所為施用毒品犯行，自應依法論科
    。
四、查海洛因係毒品危害防制條例第2 條第2 項第1 款所定之第
    一級毒品，不得非法持有、施用。是核被告所為，係犯毒品
    危害防制條例第10條第1 項施用第一級毒品罪。其於施用海
    洛因前持有海洛因犯行，為其施用之高度行為所吸收，不另
    論罪。被告多次施用海洛因之行為，時間緊接，方法相同，
    觸犯構成要件相同之罪名，顯係基於概括犯意為之，為連續
    犯，應依刑法第56條規定論以一罪並加重其刑。至公訴人移
    送併辦之被告於94年3月1日後施用第一級毒品海洛因事實，
    雖未起訴，惟與已起訴部分具有連續犯之裁判上一罪關係，
    為起訴效力所及，本院自應併予審理，附此敘明。又被告曾
    因違反毒品危害防制條例案件，經本院91年度訴字第958 號
    判處應執行有期徒刑10月確定（施用第一級、第二級毒品各
    判處有期徒刑6 月），甫於93年9 月25日縮刑期滿執行完畢
    ，有臺灣屏東地方法院檢察署刑案資料查註紀錄表、臺灣高
    等法院被告前案紀錄表各1 份在卷可查，其於有期徒刑執行
    完畢後5 年內再犯本件有期徒刑以上之罪，係累犯，應依刑
    法第47條規定，加重其刑，並遞予加重之。爰審酌被告前有
    毒品等多項前科，且歷經毒癮戒斷之保安處分程序（參前揭
    紀錄表），仍未知警惕，始終無法戒除毒癮，竟於前案執行
    完畢出監後即再度施用，顯未受警惕，惟念其犯後坦承犯行
    ，態度尚可等一切情狀，量處如主文所示之刑。而扣案之白
    色粉末3 小包（含袋重1.82公克），經送請法務部調查局鑑
    驗結果，確係第一級毒品海洛因無訛，有該局94年5 月6日
    調科壹字第240003588 號鑑定通知書1 紙在卷足憑；另扣案
    之注射針筒2 支、夾鏈袋1 只、藥鏟吸管2 支，經本院囑託
    高雄醫學大學附設中和紀念醫院檢驗結果，呈海洛因陽性反
    應，有該院94年9 月13日、94年10月11日報告編號9409－94
    至95號、9410－62、64、65號檢驗報告計5 紙附卷可佐，該
    扣案物品與其上殘留之海洛因已無從析離，是上開毒品海洛
    因、注射針筒、夾鏈袋、藥鏟吸管等物，均應依毒品危害防
    制條例第18條第1 項前段規定沒收銷燬之。
據上論斷，應依刑事訴訟法第299條第1項前段、第273條之1第1
項、第310條之2，毒品危害防制條例第10條第1項、第18條第1項
前段，刑法第11條、第56條、第47條，判決如主文。
本案經檢察官潘國威到庭執行職務。
中　　華　　民　　國　　94　　年　　10　　月　　13　　日
                  刑事第一庭    法  官  黃聖涵
以上正本證明與原本無異。
如不服本判決應於收受本判決送達後十日內向本院提出上訴書狀，
其未敘述上訴理由者，並得於提起上訴後十日內向本院補提理由
書狀（均須按他造當事人之人數附繕本）「切勿逕送上級法院」
中　　華　　民　　國　　94　　年　　10　　月  　13　　日
                                書記官  蘇雅慧
本案論罪科刑法條：
毒品危害防制條例第10條
施用第一級毒品者，處六月以上五年以下有期徒刑。
施用第二級毒品者，處三年以下有期徒刑。
